pl: Typ derki dla konia: Derka osuszająca; Podpinka do derki; Derka chłodząca; Derka treningowa; Polarowa derka chłodząca; Derka siatkowa przeciw owadom; Derka siatkowa; Półderka; Derka przeciwdeszczowa; Derka transportowa; Derka stajenna; Derka stajenna letnia; Derka letnia; Derka potowa; Derka padokowa; Inny
en: Horse blanket type: Anti-sweat sheet; Blanket liner; Cooler blanket; Exercise sheet; Fleece cooler; Fly sheet; Mesh sheet; Quarter sheet; Rain sheet; Shipping blanket; Stable blanket; Stable sheet; Summer sheet; Sweat sheet; Turnout blanket; Other
zh-TW: 馬毯類型: 防汗馬衣; 馬衣內襯; 散熱馬衣; 運動馬衣; 刷毛散熱馬衣; 防蠅馬衣; 網眼馬衣; 四分之一馬衣; 防雨馬衣; 運送馬衣; 馬廄馬衣; 馬廄薄馬衣; 夏季薄馬衣; 吸汗馬衣; 戶外馬衣; 其他
de: Typ der Pferdedecke: Abschwitzdecke; Unterdecke; Abschwitzdecke; Ausreitdecke; Fleece-Abschwitzdecke; Fliegendecke; Netzdecke; Nierendecke; Regendecke; Transportdecke; Stalldecke; Stalllaken; Sommerdecke; Schwitzdecke; Weidedecke; Andere
nb: Hesteteppetype: Svettedekken; Underdekken; Kjøledekken; Ridedekken; Fleecedekken; Fluedekken; Nettingdekken; Lendedekken; Regndekken; Transportdekken; Stalldekken; Tynt stalldekken; Sommerdekken; Svettedekken; Utedekken; Annet
sl-SI: Vrsta konjske odeje: Pregrinjalo proti potenju; Podloga za odejo; Hladilna odeja; Pregrinjalo za jahanje/trening; Hladilna odeja iz flisa; Pregrinjalo proti muham; Mrežasto pregrinjalo; Delno pregrinjalo; Dežno pregrinjalo; Odeja za transport; Hlevska odeja; Hlevsko pregrinjalo; Poletno pregrinjalo; Pregrinjalo za znojenje; Odeja za izpust; Drugo
fr: Type de couverture pour cheval: Couverture anti-sueur; Doublure de couverture; Couverture séchante; Couvre-reins; Séchante polaire; Chemise anti-mouches; Chemise en filet; Couvre-reins; Chemise imperméable; Couverture de transport; Couverture d'écurie; Chemise d'écurie; Chemise d'été; Chemise anti-sueur; Couverture d'extérieur; Autre
da: Type af hestedækken: Sveddækken; Underdækken; Køledækken; Ridedækken; Fleecedækken; Insektdækken; Netdækken; Lændedækken; Regndækken; Transportdækken; Stalddækken; Let stalddækken; Sommerdækken; Sveddækken; Udedækken; Andet
ja: 馬用ブランケットタイプ: 吸汗シート; ブランケットライナー; クーラーブランケット; エクササイズシート; フリースクーラー; フライシート; メッシュシート; クォーターシート; レインシート; シッピングブランケット; ステーブルブランケット; ステーブルシート; サマーシート; スウェットシート; ターンアウトブランケット; その他
tr: At battaniyesi tipi: Ter önleyici örtü; Battaniye astarı; Serinletici battaniye; Antrenman örtüsü; Polar serinletici; Sinek örtüsü; File örtü; Yarım örtü; Yağmurluk örtü; Taşıma battaniyesi; Ahır battaniyesi; Ahır örtüsü; Yazlık örtü; Ter örtüsü; Padok battaniyesi; Diğer
bg-BG: Вид одеяло за коне: Покривало против изпотяване; Подплата за попона; Попона за охлаждане; Тренировъчна попона; Поларена попона за охлаждане; Покривало против мухи; Мрежесто покривало; Къса попона; Дъждобран за коне; Транспортна попона; Одеяло за конюшня; Покривало за конюшня; Лятно покривало; Покривало за попиване на пот; Външна попона; Друго
th: ประเภทผ้าห่มม้า: ผ้าคลุมกันเหงื่อ; ซับในผ้าห่ม; ผ้าคลุมลดอุณหภูมิ; ผ้าคลุมออกกำลังกาย; ผ้าคลุมฟลีซลดอุณหภูมิ; ผ้าคลุมกันแมลง; ผ้าคลุมแบบตาข่าย; ผ้าคลุมควอเตอร์; ผ้าคลุมกันฝน; ผ้าห่มสำหรับการจัดส่ง; ผ้าห่มในคอก; ผ้าคลุมในคอก; ผ้าคลุมฤดูร้อน; ผ้าคลุมซับเหงื่อ; ผ้าห่มสำหรับปล่อยแปลง; อื่นๆ
vi: Loại chăn ngựa: Chăn chống mồ hôi; Lớp lót chăn; Chăn làm mát; Chăn tập luyện; Chăn lông cừu làm mát; Chăn chống ruồi; Chăn lưới; Chăn phủ hông; Chăn che mưa; Chăn vận chuyển; Chăn trong chuồng; Chăn mỏng trong chuồng; Chăn mùa hè; Chăn thấm mồ hôi; Chăn chăn thả; Khác
it: Tipo di coperta per cavalli: Coperta antisudore; Sottocoperta; Coperta in pile; Coperta da lavoro; Coperta in pile; Coperta antimosche; Coperta a rete; Coperta coprireni; Coperta impermeabile; Coperta da trasporto; Coperta da scuderia; Coperta leggera da scuderia; Coperta estiva; Coperta antisudore; Coperta da paddock; Altro
fi: Hevosen loimen tyyppi: Hikoiluloimi; Alusloimi; Kuivatusloimi; Ratsastusloimi; Fleece-kuivatusloimi; Ötökkäloimi; Verkkoloimi; Lannepeite; Sadeloimi; Kuljetusloimi; Talliloimi; Kevyt talliloimi; Kesäloimi; Hikoiluloimi; Ulkoloimi; Muu
sv: Typ av hästtäcke: Svetttäcke; Täckesfoder; Cooler-täcke; Ridtäcke; Fleecetäcke; Flugtäcke; Nättäcke; Ländtäcke; Regntäcke; Transporttäcke; Stalltäcke; Tunt stalltäcke; Sommartäcke; Svetttäcke; Hagstäcke; Annat
lt-LT: Arklio gūnios tipas: Apsauginė paklodė nuo prakaito; Apkloto pamušalas; Šaldymo apklotas; Treniruočių gūnia; Flinisinis aušinimo apklotas; Tinklelis nuo musių; Tinklelis; Pusinė gūnia; Paklodė nuo lietaus; Transportavimo apklotas; Tvartinė gūnia; Tvartinė paklodė; Vasarinė paklodė; Paklodė nuo prakaito; Lauko gūnia; Kita
zh-CN: 马毯类型: 防汗马衣; 马衣内胆; 散热马衣; 运动马衣; 抓绒散热马衣; 防蝇马衣; 网眼马衣; 半身马衣; 防雨马衣; 运输马衣; 马厩马衣; 马厩马服; 夏季马衣; 吸汗马衣; 户外马衣; 其他
cs: Typ deky pro koně: Deka proti pocení; Vložka do deky; Odpocovací deka; Pracovní deka; Flísová odpocovací deka; Deka proti hmyzu; Síťovaná deka; Bederní deka; Deka proti dešti; Přepravní deka; Stájová deka; Lehká stájová deka; Letní deka; Odpocovací deka; Výběhová deka; Jiné
hr-HR: Vrsta deke za konje: Prostirka protiv znojenja; Podstava za pokrivač; Pokrivač za hlađenje; Prostirka za trening; Pokrivač za hlađenje od flisa; Prostirka protiv insekata; Mrežasta prostirka; Pokrivač za sapi; Prostirka za kišu; Pokrivač za transport; Pokrivač za staju; Prostirka za staju; Ljetna prostirka; Prostirka za znoj; Pokrivač za ispašu; Ostalo
ru: Тип попоны для лошади: Антипотовая попона; Подстежка для попоны; Охлаждающая попона; Тренировочная попона; Флисовая охлаждающая попона; Антимоскитная попона; Сетчатая попона; Полупопона; Дождевая попона; Транспортировочная попона; Денниковая попона; Легкая денниковая попона; Летняя попона; Впитывающая попона; Прогулочная попона; Другое
pt-PT: tipo de manta para cavalo: Manta antissuor; Forro para manta; Manta refrescante; Manta de exercício; Manta de polar; Manta antimoscas; Manta em malha; Manta para rins; Manta de chuva; Manta de transporte; Manta de estábulo; Capa de estábulo; Manta de verão; Manta de suor; Manta de pasto; Outro
el: Τύπος κουβέρτας αλόγου: Κουβέρτα στεγνώματος / ιδρώτα; Επένδυση κουβέρτας; Κουβέρτα δροσισμού; Κουβέρτα άσκησης / ιππασίας; Κουβέρτα δροσισμού fleece; Κουβέρτα προστασίας από έντομα; Διάτρητη κουβέρτα; Κουβέρτα quarter; Αδιάβροχη κουβέρτα; Κουβέρτα μεταφοράς; Κουβέρτα στάβλου; Ελαφριά κουβέρτα στάβλου; Καλοκαιρινή κουβέρτα; Κουβέρτα ιδρώτα; Κουβέρτα εξωτερικού χώρου; Άλλο
pt-BR: Manta para cavalo tipo: Manta antisuor; Forro para manta; Manta de resfriamento; Manta de exercício; Manta de resfriamento de lã sintética; Manta contra moscas; Manta de malha; Manta de quarto; Capa de chuva; Manta de transporte; Manta de baia; Manta leve de baia; Manta de verão; Manta de suor; Manta de pasto; Outros
ro-RO: Tip de pătură pentru cal: Pătură anti-transpirație; Căptușeală pentru pătură; Pătură de răcire; Pătură de antrenament; Pătură de răcire din fleece; Pătură anti-insecte; Pătură din plasă; Pătură pentru sfertul posterior; Pătură de ploaie; Pătură pentru transport; Pătură de grajd; Pătură ușoară de grajd; Pătură de vară; Pătură pentru transpirație; Pătură de exterior; Altele
hu: Lótakaró típusa: Izzadtságszívó takaró; Takaróbélés; Hűtőtakaró; Munkatakaró; Polár hűtőtakaró; Légytakaró; Hálós takaró; Vesetakaró; Esőtakaró; Szállítótakaró; Istállótakaró; Vékony istállótakaró; Nyári takaró; Izzadtságtakaró; Karámtakaró; Egyéb
es: Tipo manta de caballo: Manta antisudor; Forro de manta; Manta de secado; Manta de ejercicio; Manta de secado polar; Manta antimoscas; Manta de malla; Manta riñonera; Manta impermeable; Manta de transporte; Manta de establo; Sábana de establo; Manta de verano; Manta de sudor; Manta de exterior; Otro
ko: 말 담요 종류: 안티 스웨트 시트; 담요 라이너; 쿨러 담요; 엑서사이즈 시트; 플리스 쿨러; 플라이 시트; 메시 시트; 쿼터 시트; 레인 시트; 이동용 담요; 마구간 담요; 마구간 시트; 여름용 시트; 스웨트 시트; 턴아웃 담요; 기타
sk-SK: Typ deky pre kone: Deka proti poteniu; Podšívka do deky; Odpocovacia deka; Tréningová deka; Flísová odpocovacia deka; Deka proti hmyzu; Sieťovaná deka; Bedrová deka; Nepremokavá deka; Transportná deka; Stajňová deka; Ľahká stajňová deka; Letná deka; Deka na odvod potu; Výbehová deka; Iné
nl: Paardendeken type: Zweetdeken; Onderdeken; Koeldeken; Uitrijdeken; Fleece-koeldeken; Vliegendeken; Mesh-deken; Nierendeken; Regendeken; Transportdeken; Staldeken; Dunne staldeken; Zomerdeken; Zweetdeken; Buitendeken; Overig